臺灣南投地方法院民事裁定
111年度消債清字第11號
聲  請  人
即  債務人  張聘    
代  理  人  廖百澎  
相  對  人
即  債權人  中國信託商業銀行股份有限公司


法定代理人  利明献  


相  對  人
即  債權人  臺灣新光商業銀行股份有限公司

法定代理人  李增昌  
代  理  人  羅雅齡  
相  對  人
即  債權人  元大商業銀行股份有限公司


法定代理人  翁健    
代  理  人  黃勝豐  
相  對  人
即  債權人  良京實業股份有限公司

法定代理人  平川秀一郎



相  對  人
即  債權人  臺灣銀行股份有限公司

法定代理人  許志文  
代  理  人  刑志凱  
相  對  人
即  債權人  衛生福利部中央健康保險署

法定代理人  李伯璋  

                      住臺中市西屯區市○○○路00號（中區業務組）
上列當事人間消費者債務清理事件，本院裁定如下：
    主  文
聲請人即債務人張聘於民國一百一十一年五月三十一日所提更生
方案應不予認可。
聲請人即債務人張聘自民國一百一十一年十二月七日十六時起開
始清算程序。
命司法事務官進行本件清算程序。
    理  由
一、按債務人有薪資、執行業務所得或其他固定收入，依其收入
    及財產狀況，可認更生方案之條件已盡力清償者，法院應以
    裁定認可更生方案；有下列情形之一者，法院不得為前項之
    認可：㈣無擔保及無優先權債權受償總額，低於債務人聲請
    更生前2年間，可處分所得扣除自己及依法應受其扶養者所
    必要生活費用之數額；法院裁定不認可更生方案時，應同時
    裁定開始清算程序，消費者債務清理條例（下稱消債條例）
    第64條第1項前段、第2項第4款、第65條第1項分別定有明文
    。又法院開始清算程序之裁定，應載明其年、月、日、時，
    並即時發生效力；法院開始更生或清算程序後，得命司法事
    務官進行更生或清算程序，必要時得選任律師、會計師或其
    他適當之自然人或法人1人為監督人或管理人，消債條例第8
    3條第1項、第16條第1項亦有明文規定。
二、經查：
  ㈠本件聲請人即債務人（下稱聲請人）聲請更生，前經本院以1
    10年度消債更字第8號裁定自民國111年1月27日16時起開始
    更生程序，並由本院司法事務官以111年度司執消債更字第1
    1號更生事件進行本件更生程序，聲請人於聲請更生時主張
    其每月收入約新臺幣（下同）28,000元，嗣於本院司法事務
    官訊問時主張以所得稅申報薪資平均每月26,443元計算每月
    收入，每月生活必要支出以111年度臺灣地區每人每月最低
    生活費1.2倍17,076元計算，其於111年5月31日提出到院之
    更生方案，每月（期）清償3,000元，總金償額為180,000元
    等情，業經本院調取本院110年度消債更字第8號、111年度
    司執消債更字第11號卷宗審閱無訛。
  ㈡聲請人名下無財產，此有聲請人之全國財產稅總歸戶財產查
    詢清單影本附於本院110年度消債更字第8號卷宗可佐。又聲
    請人主張其聲請更生前2年可處分所得為595,281元，聲請更
    生前2年聲請人必要生活費用為384,000元，則聲請人聲請更
    生前2年間可處分所得扣除自己及依法應受其扶養者所必要
    生活費用之數額為211,281元（計算式：595,281－384,000＝2
    11,281），足知聲請人所提之更生方案，無擔保及無優先權
    債權受償總額為180,000元，顯然低於聲請人聲請更生前2年
    間可處分所得扣除自己及依法應受其扶養者所必要生活費用
    之數額211,281元，有消債條例第64條第2項第4款不得認可
    更生方案之情形。
三、綜上所述，本件聲請人所提之更生方案既有消債條例第64條
    第2項第4款所定無擔保及無優先權債權受償總額，低於聲請
    人聲請更生前2年間，可處分所得扣除自己及依法應受其扶
    養者所必要生活費用之數額之情形，本院即不得依消債條例
    第64條第1項規定裁定認可其提出之更生方案。本院並已依
    消債條例第61條第2項規定，使聲請人、相對人有陳述意見
    之機會。故聲請人所提上開更生方案不予認可，依消債條例
    第65條第1項應開始清算程序，並命司法事務官進行本件清
    算程序。
四、爰裁定如主文。
中　　華　　民　　國　　111 　年　　12　　月　　 7　　日
                  民事第二庭  法　官　楊亞臻
以上正本係照原本作成。
開始清算程序之裁定不得抗告。如不服更生方案不予認可之裁定
，應於裁定送達後10日內，以書狀向本院提出抗告，並繳納抗告
費新臺幣1,000元。
中　　華　　民　　國　　111 　年　　12　　月　　 7  　日
                              書記官　陳雅雯